

# THOMAS JOSSO - INGÉNIEUR LOGICIEL -

#### A PROPOS

Créatif, autonome et passionné, je conçois et développe des solutions numériques avec une expertise à la fois front-end et back-end. Je m'épanouis dans un environnement de travail collaboratif où je peux partager mes idées, collaborer avec mes pairs et donner vie à des projets tout en assurant une expérience utilisateur optimale.

#### CONTACT

★ thomas.josso@gmail.com

📞 (+33)6 31 38 47 24

qijosso

in thomas-josso

# gijosso.dev

### **APTITUDES**

React 6+ années Typescript GraphQL Next.js

### LANGUES

React Native

🚼 Français TEF Canada Anglais Compétence pro. **IELTS GT** 

## **EXPÉRIENCES**

✓ Ingénieur produit full-stack Lead ingénieur logiciel **AMBLEA** 

(2023)(2020 - 2022)

Développement et maintenance des logiciels front et backend. Membre de l'équipe de mise en production et de suivi d'incident. Conception et gestion du produit en 2023.



#### Ingénieur logiciel mobile **BOXY**

(2019 - 2020)

Conception, développement et déploiement d'un client mobile multiplateforme.



Ingénieur logiciel front-end WINAMAX

(2018 - 2019)

(2018)

Développement et maintenance du client de pari sportif, gérant une forte charge quotidienne d'utilisateurs.



#### **FORMATION**

Diplôme d'ingénieur spécilisation web **EPITA** 

> Nombreux projets réalisés dans divers langages de programmation, avec un accent sur l'algorithmie. Trois semestres en tant qu'assistant d'enseignement.